# 关于可供出售金融资产减值的计算

提问人：小头鱼 时间：2011-06-23 11:31:33
准则上关于可供出售金融资产减值，是这样描述的： “1.可供出售金融资产发生减值时，即使该金融资产没有终止确认，原直接计入所有者权益中的因公允价值下降形成的累计损失，应当予以转出，计入当期损益。该转出的累计损失，等于可供出售金融资产的初始取得成本扣除已收回本金和已摊余金额、当前公允价值和原已计入损益的减值损失后的余额。” 我对转出的累计损失计算，有点疑问。 CPA考试书上[例，举例如下： 1 、 1 月 1 日购入上市公司股票，1,000股，单价为 10 元，占上市公司有表决权股份的0.3%，分类为可供出售金融资产。 4 月 31 日，股票价格跌为 9 元，预计价格下跌是暂时的，故：借：资本公积 1,000贷：可供出售金融资产 1,000到了 6 月 31 日，上市公司由于欺诈受到监管部门查处，价格下跌到 7 元，我们对此作出减值：借：资产减值损失 3,000贷：资本公积1,000可供出售金融资产 2,000我想问下，此时转出的累计损失1,000，根据“该转出的累计损失，等于可供出售金融资产的初始取得成本扣除已收回本金和已摊余金额、当前公允价值和原已计入损益的减值损失后的余额。”是如何计算出来的？？？？

回答人：chenyiwei
可以理解为先把3,000的减值损失先全部计入资本公积（补记 2000 ），再把该 3000 从资本公积转入资产减值损失。因此：该转出的累计损失，为可供出售金融资产的初始取得成本10,000扣除已收回本金 0 和已摊销金额 0 、当前公允价值7,000和原已计入损益的减值损失 0 后的余额3,000。